臺灣桃園地方法院刑事裁定
                                     111年度聲字第2963號
聲  請  人  臺灣桃園地方檢察署檢察官
受  刑  人  劉䕒惠



上列聲請人因受刑人數罪併罰有二裁判以上，聲請定其應執行之
刑（111年度執聲字第2001號），本院裁定如下：
    主  文
甲○○所犯如附表所示之罪，所處如附表所示之刑，應執行有期
徒刑玖年陸月。
    理  由
一、聲請意旨略以：受刑人甲○○因詐欺等案件，先後經判決確定
    如附表，應依刑法第53條、第51條第5款定其應執行之刑，
    爰依刑事訴訟法第477條第1項聲請裁定等語。
二、按「裁判確定前犯數罪者，併合處罰之。但有下列情形之一
    者，不在此限：一、得易科罰金之罪與不得易科罰金之罪。
    二、得易科罰金之罪與不得易服社會勞動之罪。三、得易服
    社會勞動之罪與不得易科罰金之罪。四、得易服社會勞動之
    罪與不得易服社會勞動之罪。前項但書情形，受刑人請求檢
    察官聲請定應執行刑者，依第51條規定定之。」刑法第50條
    第1項、2項定有明文。次按數罪併罰，有二裁判以上者，依
    刑法第51條之規定，定其應執行之刑；宣告多數有期徒刑者
    ，於各刑中之最長期以上，各刑合併之刑期以下，定其刑期
    ，但不得逾30年；依刑法第53條應依同法第51條第5款至第7
    款之規定，定其應執行之刑者，由該案犯罪事實最後判決之
    法院之檢察官，聲請該法院裁定之，刑法第53條、第51條第
    5款及刑事訴訟法第477條第1項分別定有明文。而所謂「裁
    判確定前」，應以聲請定執行刑之各罪中最先裁判確定案件
    之確定時為準，換言之，必須其他各罪之犯罪行為時，均在
    最先一罪判決確定前，始符合數罪併罰之要件（最高法院10
    9年度台抗字第178號裁定意旨參照）。至所謂「最後判決之
    法院」，係指最後審理事實之法院而言，且以判決日期為準
    ，並不問其判決確定之先後（最高法院109年度台抗字第203
    3號裁定意旨參照）。又數罪併罰，應依分別宣告其罪之刑
    為基礎，定其應執行刑，此觀刑法第51條規定自明，故一裁
    判宣告數罪之刑，雖曾經定其執行刑，但如再與其他裁判宣
    告之刑定其執行刑時，前定之執行刑當然失效，仍應以其各
    罪宣告之刑為基礎，定其執行刑，不得以前之執行刑為基礎
    ，以與後裁判宣告之刑，定其執行刑（最高法院99年度台非
    字第229號判決意旨參照）；惟刑事訴訟法第370條第2項、
    第3項，已針對第二審上訴案件之定應執行之刑，明定有不
    利益變更禁止原則之適用，分屬不同案件之數罪併罰，倘一
    裁判宣告數罪之刑，曾經定其執行刑，再與其他裁判宣告之
    刑定其執行刑時，在法理上亦應同受此原則之拘束（最高法
    院103年度第14次刑事庭會議決議意旨參照）；亦即另定之
    執行刑，其裁量所定之刑期，不得較重於前定之執行刑加計
    後裁判宣告之刑之總和（最高法院104年度台抗字第410號裁
    定意旨參照）。末按行為人所犯為數罪併罰，其中之一罪雖
    得易科罰金，但因與不得易科之他罪合併處罰之結果，於定
    執行刑時，祇須將各罪之刑合併裁量，不得易科罰金合併執
    行（司法院大法官會議釋字第144號解釋意旨參照）。
三、本件援引檢察官聲請書暨補充之「受刑人甲○○定應執行刑案
    件一覽表」為附表，並將其中編號2判決確定日期欄所載之
    「109/05/22」更正為「107年5月22日」。
四、經查：
  ㈠受刑人因犯如附表所示之各罪，先後經如附表所示之法院判
    決處如附表所示之刑，並分別確定在案（其中如附表編號1
    至10所示之罪刑，曾經定應執行有期徒刑3年10月；編號11
    所示之罪刑，曾經定應執行有期徒刑2年；編號12所示之罪
    刑，曾經定應執行有期徒刑5年6月），所犯如附表所示之各
    罪，均係於如附表編號1所示判決確定日（即民國107年1月1
    6日）前為之，且本院為該案犯罪事實最後判決（即附表編
    號12）之法院等情，有各該判決及臺灣高等法院被告前案紀
    錄表在卷可稽。又如附表所示得易科罰金與不得易科罰金之
    罪，業經受刑人請求定執行刑，此有臺灣桃園地方檢察署依
    102年1月23日修正之刑法第50條調查受刑人是否聲請定應執
    行刑調查表在卷可憑。是檢察官就如附表所示之各罪，聲請
    合併定應執行刑，核無不合，應予准許。
  ㈡審酌受刑人所犯如附表編號1、3至4、6至9所示之各罪，均係
    違反毒品危害防制條例之施用毒品罪，編號2所犯之罪，為
    竊盜罪，編號5、10至12所示之各罪，均係犯詐欺罪，而上
    開犯罪時間介於106年7至12月間，又上開各罪所侵犯者，均
    非屬具有不可替代性、不可回復性之個人人身法益（如殺人
    、妨害性自主），兼衡刑罰經濟、責罰相當、刑法第51條第
    5款所定法律之外部界限及前述不利益變更禁止原則等內部
    界限，就其所犯之罪整體評價其應受非難及矯治之程度，爰
    定其應執行刑如主文所示。　　
  ㈢受刑人所犯如附表編號1、3、4、7至10所示之罪，雖得易科
    罰金，但因與不得易科罰金之如附表編號2、5至6、11至12
    所示之罪合併處罰之結果，本院於定執行刑時，自不得諭知
    易科罰金，附此敘明。
五、依刑事訴訟法第477條第1項，刑法第50條第1項但書、第2項
    、第53條、第51條第5款，裁定如主文。　　
中　　華　　民　　國　　111 　年　　10　　月　　17　　日
                  刑事第十一庭  法　官  翁健剛
以上正本證明與原本無異。
如不服本裁定，應於裁定送達後5 日內向本院提出抗告狀。
                                書記官　鄭雨涵
中　　華　　民　　國　　111 　年　　10　　月　　18　　日
附表：「受刑人甲○○定應執行刑案件一覽表」